【裁判字號】    97,訴,264
【裁判日期】    970320
【裁判案由】    毒品危害防制條例
【裁判全文】
臺灣板橋地方法院刑事判決               97年度訴字第264號
公  訴  人  臺灣板橋地方法院檢察署檢察官
被      告  甲○○
                  （現於臺灣臺北監獄士林分監另案執行中）
上列被告因違反毒品危害防制條例案件，經檢察官提起公訴（96
年度毒偵字第8874號），被告於本院準備程序進行中，就被訴犯
罪事實為有罪之陳述，本院告知簡式審判程序之旨，並聽取其與
公訴人之意見後，經合議庭裁定由受命法官獨任進行簡式審判程
序審理後，判決如下：
    主  文
甲○○施用第一級毒品，處有期徒刑捌月，扣案之第一級毒品海
洛因壹小包（驗餘毛重零點肆肆公克）沒收銷燬之；又施用第二
級毒品，處有期徒刑肆月。應執行有期徒刑拾月，扣案之第一級
毒品海洛因壹小包（驗餘毛重零點肆肆公克）沒收銷燬之。
    事  實
一、甲○○前於民國95年間因施用毒品案件，經依本院95年度毒
    聲字第986 號刑事裁定送觀察、勒戒後，認無繼續施用毒品
    之傾向而於95年11月7 日執行完畢釋放出所，且由臺灣板橋
    地方法院檢察署（下稱板橋地檢署）檢察官以95年度毒偵字
    第3470、4959號不起訴處分確定；再於96年間因施用第一、
    二級毒品案件，經本院以96年度訴字第1498號刑事判決分別
    處有期徒刑9 月及5 月，並定應執行有期徒刑1 年1 月確定
    ，且上開二罪刑另經本院以96年度聲減字第6297號刑事裁定
    各減為有期徒刑4 月又15日、2 月又15日，並定應執行有期
    徒刑6 月，且得易科罰金確定（現在監執行中），以及經本
    院以96年度訴字第4202號刑事判決分別處有期徒刑8 月、3
    月，並定應執行有期徒刑10月確定。詎其仍不知悔改，竟於
    觀察、勒戒執行完畢釋放出所後5 年內，猶分別基於施用第
    一級毒品海洛因及施用第二級毒品甲基安非他命（起訴書誤
    載為安非他命，下同）之犯意，於96年10月31日晚上某時許
    ，在臺北縣土城市○○街36巷9 號5 樓住處，分別以香煙摻
    海洛因之方式，施用海洛因1 次，及以玻璃球吸食器燒煙之
    方式，施用甲基安非他命1 次；嗣於同年11月1 日凌晨3 時
    30分許，在臺北縣樹林市○○路與三福街口為警查獲，並扣
    得海洛因1 小包（驗餘毛重0.44公克），且經警採集其尿液
    送驗，結果呈海洛因代謝物之嗎啡及安非他命、甲基安非他
    命之陽性反應，始查知上情。
二、案經桃園縣政府警察局龜山分局報告板橋地檢署檢察官偵查
    起訴。
    理  由
壹、程序方面：本件被告甲○○所犯係死刑、無期徒刑、最輕本
    刑3 年以上有期徒刑以外之罪，其於準備程序就前揭被訴事
    實為有罪之陳述，經法官告知簡式審判程序之旨，並聽取其
    與公訴人之意見後，本院認無不得或不宜改依簡式審判程序
    進行之處，爰依刑事訴訟法第273 條之1 第1 項、第284 條
    之1 之規定，由本院合議庭裁定本件由受命法官獨任進行簡
    式審判程序，合先敘明。
貳、實體方面：
一、上開事實，業據被告迭於警詢、偵訊及本院訊問時自白不諱
    ，且被告於前開時間採集之尿液經送驗，結果呈海洛因代謝
    物之嗎啡及安非他命、甲基安非他命之陽性反應乙節，此有
    台灣檢驗科技股份有限公司出具2007/11/27報告編號CH/200
    7/B0606 之濫用藥物尿液檢驗報告及桃園縣政府警察局龜山
    分局被採尿人暨毒品真實姓名與編號對照表各乙份（詳見偵
    查卷第31及62頁）在卷可稽；且扣案之白粉1 小包經送鑑驗
    結果認：毛重0.46公克，因鑑驗使用0.020 公克，經以氣相
    層析/ 質譜儀法檢驗呈海洛因陽性反應乙節，此有台灣檢驗
    科技股份有限公司出具2007/12/10報告編號CH/2007/B1249
    之濫用藥物檢驗報告各乙份（詳見本院卷第26頁）附卷可證
    。另按人體施用甲基安非他命後，其主要代謝物中，未改變
    型態之甲基安非他命占施用劑量達43% ，安非他命則約為5%
    ；人體若施用安非他命後，主要代謝物中則有未改變型態之
    安非他命，但無甲基安非他命（法務部調查局93年5 月4 日
    調科壹字第09362413980 號函足資參照）。則人體若施用安
    非他命，其尿液代謝物不可能出現甲基安非他命，惟人體若
    施用甲基安非他命，尿液代謝物除主要有甲基安非他命外，
    亦可能有少量之安非他命。本件被告於96年11月1 日為警採
    集之尿液經送驗後既僅檢出微量安非他命，而主要係檢出甲
    基安非他命之反應，此有上開藥物尿液檢驗報告可證，則被
    告自不可能係施用安非他命，當係施用甲基安非他命無疑，
    因此檢察官於起訴書內記載被告係施用安非他命云云，尚有
    誤會，應予更正，附此說明。故被告之自白核與事實相符，
    應堪予採信。是本件事證已臻明確，被告犯行洵堪認定，應
    予依法論科。
二、論罪科刑部分：
(一)、按施用毒品經觀察、勒戒或強制戒治執行完畢釋放後，5 年
    內再施用毒品，應適用毒品危害防制條例第20條第1 、2 項
    之規定，同條例第23條第2 項定有明文。經查，被告前於95
    年間因施用毒品案件，經依本院95年度毒聲字第986 號刑事
    裁定送觀察、勒戒後，認無繼續施用毒品之傾向而於95年11
    月7 日執行完畢釋放出所，且由板橋地檢署檢察官以95年度
    毒偵字第3470、4959號不起訴處分確定；再於96年間因施用
    第一、二級毒品案件，經本院以96年度訴字第1498號刑事判
    決分別處有期徒刑9 月及5 月，並定應執行有期徒刑1 年1
    月確定，且上開二罪刑另經本院以96年度聲減字第6297號刑
    事裁定各減為有期徒刑4 月又15日、2 月又15日，並定應執
    行有期徒刑6 月，且得易科罰金確定，以及經本院以96年度
    訴字第4202號刑事判決分別處有期徒刑8 月、3 月，並定應
    執行有期徒刑10月確定在案，此有臺灣高等法院被告前案紀
    錄表及上開不起訴處分書、判決書各乙份在卷可稽，是被告
    於觀察、勒戒執行完畢釋放後5 年以內再施用毒品，則本件
    檢察官起訴被告施用第一、二級毒品，符合上開規定，合先
    敘明。
(二)、又按海洛因及甲基安非他命依毒品危害防制條例第2 條第2
    項第1 、2 款之規定，分別係屬第一、二級毒品，故核被告
    所為，係犯毒品危害防制條例第10條第1 項之施用第一級毒
    品罪及同條例第10條第2 項之施用第二級毒品罪。又被告持
    有海洛因、甲基安非他命分別係供己施用，則其持有之低度
    行為，為施用毒品之高度行為所吸收，均不另論罪。復被告
    所犯二罪之間，犯意各別，行為互殊，應予分論併罰。
(三)、爰審酌被告前有多次施用毒品之犯行，仍不知悔悟，故態復
    萌，再次施用毒品，無視於毒品對於自身健康之戕害及國家
    對於杜絕毒品犯罪之禁令，惟審酌被告犯後坦承犯行，態度
    尚佳，及施用毒品者均具有相當程度之生理成癮性及心理依
    賴性，戒除不易，且犯罪心態與一般刑事犯罪之本質不同，
    非難性較低等一切情狀，分別量處如主文所示之刑，並定應
    執行之刑，以資懲儆。
(四)、至扣案之海洛因1 小包（驗餘毛重0.44公克），業經鑑驗屬
    實，已如前述，屬違禁物，且該包裝袋因毒品量微而難以析
    離，則不問是否屬於犯人與否，應依毒品危害防制條例第18
    條第1 項前段規定，併予宣告沒收銷燬之。
據上論斷，應依刑事訴訟法第273 條之1 第1 項、第299 條第1
項前段，毒品危害防制條例第10條第1 項、第2 項、第18條第1
項前段，刑法第11條前段、第51條第5 款，判決如主文。
本案經檢察官彭聖斐到庭執行職務。
中    華    民    國    97    年    3    月    20    日
                  刑事第六庭法  官  饒金鳳
以上正本證明與原本無異。
如不服本判決，應於判決送達後10日內，向本院提出上訴書狀，
且上訴書狀應敘述具體理由，而上訴書狀未敘述上訴理由者，應
於上訴期間（即自收受判決書之翌日起算10日）屆滿後20日內補
提理由書。
                            書記官  王春森
中    華    民    國    97    年    3     月    20    日
附錄本案論罪科刑之法律條文：
毒品危害防制條例第10條：
施用第一級毒品者，處6月以上5年以下有期徒刑。
施用第二級毒品者，處3年以下有期徒刑。


司法院資訊處製作；財團法人民間司法改革基金會備份。
